【裁判字號】    98,上訴,615
【裁判日期】    980513
【裁判案由】    違反毒品危害防制條例
【裁判全文】
臺灣高等法院高雄分院刑事判決         98年度上訴字第615號
上  訴  人
即  被  告  甲○○
                    現於臺灣高雄看守所
上列上訴人因違反毒品危害防制條例案件，不服臺灣屏東地方法
院98年度訴字第148 號中華民國98年4 月7 日第一審判決（起訴
案號：臺灣屏東地方法院檢察署97年度偵字第6958號），提起上
訴，本院判決如下：
     主  文
上訴駁回。
     理  由
一、按不服地方法院之第一審判決而上訴者，須提出上訴書狀，
    並應敘述具體理由，上訴書狀未敘述上訴理由者，應於上訴
    期間屆滿後20日內補提理由書於原審法院。逾期未補提者，
    原審法院應定期間先命補正。但上訴書狀已敘述理由，惟所
    敘述者非屬具體理由，則屬不符上訴之法定程式，由第二審
    法院以其上訴不合法律上程式，判決駁回，不生定期命補正
    之問題，刑事訴訟法第350 條第1 項、第361 條、第362 條
    、第367 條定有明文。
二、按上開所稱具體理由，係指須就不服之判決為具體之指摘而
    言，如僅泛稱原判決認事用法不當或採證違法、判決不公等
    ，均非具體理由（法院辦理刑事訴訟案件應行注意事項第16
    2 點參照）；復按所謂具體理由，必係依據卷內既有訴訟資
    料或提出新事證，指摘或表明第一審判決有何採證認事、用
    法或量刑等足以影響判決本旨之不當或違法，而構成應予撤
    銷之具體事由，始克當之（例如：依憑證據法則具體指出所
    採證據何以不具證據能力，或依憑卷證資料，明確指出所為
    證據證明力之判斷如何違背經驗、論理法則）；倘僅泛言原
    判決認定事實錯誤、違背法令、量刑失之過重或輕縱，而未
    依上揭意旨指出具體事由，或形式上雖已指出具體事由，然
    該事由縱使屬實，亦不足以認為原判決有何不當或違法者（
    例如：對不具有調查必要性之證據，法院未依聲請調查亦未
    說明理由，或援用證據不當，但除去該證據仍應為同一事實
    之認定），皆難謂係具體理由，俾與第二審上訴制度旨在請
    求第二審法院撤銷、變更第一審不當或違法之判決，以實現
    個案救濟之立法目的相契合，並節制濫行上訴（最高法院97
    年度台上字第892 號判決意旨參照）。是如上訴理由書狀並
    未依據卷內訴訟資料，具體指摘原判決認事用法有何違法或
    不當之情形，即屬上訴未敘述具體理由。
三、上訴人即被告甲○○因犯毒品危害防制條例第4 條第2 項之
    製造第二級毒品罪，經原審法院判決有期徒刑15年，褫奪公
    權10年。經被告於98年4 月29日具狀提起上訴，其上訴理由
    略以：「被告於警、偵、審從頭到尾均立意懺悔之決心下，
    坦承犯行，．．．懇祈斟酌被告犯罪動機、造成之傷害及犯
    後態度等情，予以從輕量刑，給予被告自新機會」云云。
四、按關於刑之量定，係實體法上賦予法院得為自由裁量之事項
    ，倘其未有逾越法律所規定之範圍，或濫用其權限，即不得
    任意指摘為違法（最高法院75年台上字第7033號判例要旨足
    參）。原審審酌被告甲○○為54年7 月25日出生、受有國中
    畢業教育程度、務農為業之人，有警詢年籍資料附卷可參，
    並據其在原審法院審理時自陳在卷，本件犯罪時年43歲，前
    有數次犯罪經法院判刑確定並入監執行之紀錄如下：(一)80年
    間因違反麻醉藥品管理條例案件（2 罪），經臺灣高等法院
    高雄分院80年度上訴字第996 號（臺灣高雄地方法院80年度
    訴字第448 號）判處有期徒刑7 年，褫奪公權5 年（販賣）
    、有期徒刑8 月（吸用），應執行有期徒刑7 年5 月，褫奪
    公權5 年確定，於80年9 月11日入監執行，83年2 月5 日因
    縮刑假釋出監付保護管束，依指揮書應於87年5 月26日期滿
    ；(二)前開假釋期間內，復於83年間因製造及販賣麻醉藥品而
    再犯違反麻醉藥品管理條例案件，經臺灣高等法院高雄分院
    84年度上訴字第1506號（本院84年度訴字第104 號）判處有
    期徒刑15年，褫奪公權10年確定，於85年5 月6 日入監執行
    ，並與前案經撤銷假釋所餘殘刑4 年3 月5 日接續執行，於
    95年6 月9 日因縮刑假釋出監，有臺灣高等法院被告前案紀
    錄表、臺灣屏東地方法院檢察署刑案資料查註紀錄表、原審
    法院84年度訴字第104 號判決書、法務部刑案知識庫網路查
    註記錄表各1 份在卷可按，前已因製造、販賣毒品等罪而經
    法院2 度判處重刑入監執行，嗣均於假釋期間內再犯罪，素
    行不良，並考量其與妻自營農務，每月已有新臺幣（下同）
    5 、6 萬元之收入，業據其妻於警詢中陳述在卷，足以安享
    小康，尚不知惜福，為謀取暴利，不顧國人健康而重操舊業
    製毒之犯罪動機，以感冒藥提煉毒品原料，進而製造純度高
    達97％第二級毒品之技術、手段，已經粹取第四級毒品及製
    成第二級毒品之數量，對於法益所生侵害之程度，及其犯罪
    經查獲後，尚能坦認犯行之犯後態度等一切情狀，量處有期
    徒刑15年，又依其犯罪係為謀私利而不惜製造毒物戕害國民
    健康，危害國家、社會，難期能善加行使公民權利、造福人
    群之性質，認為有褫奪公權以維護社會公眾權益之必要，並
    宣告褫奪公權，以資儆懲。經核尚屬允當於法並無不合。被
    告上訴理由並未依據卷內訴訟資料或提出新事證，具體指摘
    原判決量刑，僅泛稱「被告立意懺悔和甘受法律制裁之悛悔
    態度，．．．予斟酌被告之犯案動機、造成傷害及犯後態度
    予以從輕量刑」等語，然被告犯後態度等情，業經原判決斟
    酌如上，量處有期徒刑15年，既未逾越該罪法定刑度範圍（
    即無期徒刑或7 年以上有期徒刑），亦難認有何違反罪刑相
    當原則之情形。
五、綜上所述，被告甲○○上開上訴理由，均非依據卷內訴訟資
    料，明確指出原判決關於被告之量刑有何違誤，或提出新事
    證指摘或表明原判決有何足以影響量刑之不當或違法，而構
    成應予撤銷之具體事由，自與刑事訴訟法第361 條第2 項所
    稱「具體理由」顯非相當，足認被告之上訴，違背法律上之
    程式，爰不經言詞辯論，逕行判決駁回上訴。
據上論斷，應依刑事訴訟法第367 條前段、第372 條，判決如主
文。
中    華    民    國    98    年    5     月    13    日
                  刑事第一庭    審判長法  官  郭雅美
                                      法  官  莊崑山
                                      法  官  張意聰
以上正本證明與原本無異。
如不服本判決應於收受本判決後10日內向本院提出上訴書狀，其
未敘述上訴理由者，並得於提起上訴後10日內向本院補提理由書
狀（均須按他造當事人之人數附繕本）「切勿逕送上級法院」。
中    華    民    國    98    年    5     月    14    日
                                      書記官  張寶花


司法院資訊處製作；財團法人民間司法改革基金會備份。
